【裁判字號】    99,交聲,2587
【裁判日期】    991112
【裁判案由】    聲明異議
【裁判全文】
臺灣高雄地方法院交通事件裁定        99年度交聲字第2587號
原處分機關  交通部公路總局台北區監理所
異  議  人  甲○○
上列受處分人因違反道路交通管理處罰條例案件，對於交通部公
路總局台北區監理所99年8 月31日所為之處分（北監營裁字第裁
40—BO0000000號）聲明異議，本院裁定如下：
    主  文
異議駁回。
    理  由
一、原處分意旨略以：異議人即受處分人甲○○於民國99年6 月
    22日14時30分許，在高雄市○○○路6 號前，駕駛673-NT號
    營業自小客車，而有「駕駛執照逾有效期間仍駕車」及「計
    程車駕駛人，未向警察機關辦理執業登記，領取執業登記證
    ，即行執業」之違規行為，為警舉發，嗣經原處分機關依道
    路交通管理處罰條例第22條第1 項第7 款、第2 項、36條第
    1 項，裁處罰鍰新臺幣（下同）3,300 元（分別罰1,800 元
    、1,500 元）及扣繳駕駛執照等語。
二、聲明異議意旨略以：異議人於99年6 月22日因前揭上揭營業
    小客車冷氣及車子異音經修理後，在試車期間行經高雄市○
    ○路與青年路口，與他車發生擦撞，經警察到場處理，伊才
    發現駕照逾期，又當時伊沒有載客，沒有營業，爰依法聲明
    異議，請求撤銷原處分云云。
三、按汽車駕駛人駕駛執照逾有效期間仍駕車者，處1,800 元以
    上3,600 元以下罰鍰，駕駛執照並應扣繳之；計程車駕駛人
    ，未向警察機關辦理執業登記，領取執業登記證，即行執業
    者，處1,500 元以上3,600 元以下罰鍰；計程車駕駛人，不
    依規定辦理執業登記，經依前項處罰仍不辦理者，吊銷其駕
    駛執照，此為道路交通管理處罰條例第22條第1 項第7 款、
    第2 項、第36條第1 項分別定有明文。
四、經查，
（一）本件異議人之駕駛執照有效期間至99年2 月28日止，此有
      證號查詢汽車駕駛人表1 紙在卷可稽（見本院卷第29頁）
      ，且異議人於前揭時、地駕駛上揭計程車乙情，為異議人
      自承在卷（見本院卷第4 頁），復有舉發通知書在卷供核
      ，故異議人確有「駕駛執照逾有效期間仍駕車」之違規至
      明。
（二）又異議人所駕駛之上揭計程車之營業登記證係登記異議人
      配偶邱麗瑩名義，非登記為異議人名義，此據證人即到場
      處理員警乙○○到庭證述明確（見本院卷第26頁反面），
      復為異議人所不爭執，應堪認定。雖異議人否認當天駕駛
      計程車執業云云，並以前詞置辯。然查，經本院勘驗員警
      乙○○於99年10月15日到庭證述所提出之舉發當時錄音光
      碟光碟1 份，結果發現員警詢問「你現在在跑計程車在過
      日子嗎？」，異議人回答「事實也不能騙你，我有卡債，
      也是要度日子」，員警復詢問「你現在是在跑計程車嗎？
      」，異議人則答稱「也沒有辦法我有卡債」，員警另詢問
      「你太太現在在做什麼？」，異議人回覆「現在讓我跑」
      等語，此有本院99年10月15日勘驗筆錄在卷可佐（見本院
      卷第25頁反面），可見異議人於舉發當時非但未提到駕駛
      上開營業自小客車去修理及試車等情節，復坦承其配偶邱
      麗瑩將上揭營業自小客車讓予其開計程車營業之事實，是
      其嗣後以前揭情詞置辯，顯係卸責之詞，委無可取，異議
      人於舉發當天確係駕駛計程車執業，甚為灼然。準此，異
      議人亦有「計程車駕駛人，未向警察機關辦理執業登記，
      領取執業登記證，即行執業」之違規，殆無疑義。
五、綜上所述，異議人有上開違規情形，事證明確，原處分機關
    依道路交通管理處罰條例第22條第1 項第7 款、第2 項、36
    條第1 項之規定，合計裁處罰鍰3,300 元（各罰1,800 元、
    1,500 元）及扣繳駕駛執照，即無違誤。異議人猶執前詞，
    指摘原處分不當，為無理由，應予駁回。
據上論斷，應依道路交通案件處理辦法第19條，裁定如主文。
中    華    民    國    99    年    11    月    12    日
                  交通法庭     法  官  洪培睿
以上正本證明與原本無異。
如不服本裁定，應於收受送達後5 日內向本院提出抗告狀。
中    華    民    國    99    年    11    月    15    日
                               書記官  秦富潔

司法院資訊處製作；財團法人民間司法改革基金會備份。
